# 求陈版主公司在会计核算中心资金结余是否可以在货币资金列报

提问人：奔跑城里 时间：2014-03-29 17:01:06
问题：如下文“背景”资料所述，公司在会计服务中心的内部结算余额是否可以在“货币资金”列报？通过会计服务中心内部交易，是否可以认定为现金流？背景：甲公司属于A高新技术产业示范区管委会（简称：管委会）直属的国有独资有限责任公司，按照管委会的要求其下属企业之间的资金交易需要通过“示范区会计服务中心”内部结算（会计服务中心在中国银行开立银行账户）。内部结算款项各公司通过“银行存款—中国银行”科目核算、期末余额在“银行存款”列示。项目组讨论： 期末在会计服务中心的款项结余在财务报表“其他流动资产”列报、通过会计服务中心的款项不能视同现金流量表的“现金”。 谢谢

回答人：chenyiwei
请核实该“会计核算中心”是否具有独立法人或者金融机构资质，以及在中国银行所开立的结算户是否区分各企业开立（即，中国银行是否承认此处账户内的资金是各企业自己的存款，还是该服务中心所在法人单位的存款）。如果是后者，则应作为其他流动资产，并不作为现金流量表中的“现金”列示。